臺灣宜蘭地方法院刑事判決　　　　　　　　　　　　　　九十年度易字第五五號
　　公　訴　人　臺灣宜蘭地方法院檢察署檢察官
　　被　　　告　丙○○
右列被告因詐欺案件，經檢察官提起公訴（九十年度偵字第二四四一號），本院判決
如左：
    主  文
丙○○以詐術得財產上不法之利益，累犯，處拘役拾日，如易科罰金以佰元折算
壹日。
    事  實
一、丙○○前曾於民國八十五年七月間因侵占案件，經臺灣花蓮地方法院於八十六年
　　一月十八日判處有期有徒刑七月確定，並於八十七年二月六日執行完畢，猶不知
    悔改，明知自己並無支付車款能力，竟意圖為自己不法利益，於九十年四月四日
    下午一時許，與不知情之甲○○在宜蘭縣宜蘭市○○路五十七號，佯以新台幣（
    以下同）八千元之代價包租乙○○之車牌號碼二Ｎ—○四七號營業小客車往返宜
    蘭、花蓮之間一趟，使乙○○陷於錯誤，開車搭載丙○○、甲○○至花蓮縣紅葉
    村再返回宜蘭市，於九十年四月五日凌晨一時許，車抵丙○○位於宜蘭市○○路
    三巷四十號住處時，丙○○先佯稱要入內向其妻拿錢，惟半小時過後竟以其妻喝
    醉酒，無法向其拿錢為由，要求乙○○續行等待半小時，其將設法向其妻之胞妹
    籌錢，乙○○不疑有他，便於該處繼續等候，嗣再過一小時後，乙○○依舊苦候
    無人，即與甲○○共同進入該處尋找丙○○，然丙○○早已不見蹤影，至此乙○○始知受騙，並立即報警處理。迨九十年五月十一日，甲○○因自覺良心不安，
    始籌款代丙○○支付上開車資。
二、案經乙○○訴由宜蘭縣警察局宜蘭分局報告台灣宜蘭地方法院檢察署檢察官偵查
    起訴。
    理  由
一、訊據丙○○對於前揭時間曾以八千元代價向乙○○包車往返宜蘭、花蓮之間，於
    返回宜蘭家中後，向乙○○聲稱要進入屋內向家人取款支付車錢，然尚未支付車
    款，便先行離開住處，使乙○○及甲○○於屋外久候多時之事實固坦承，惟矢口
    否認有何詐欺犯行，辯稱：當時進入屋內向家人取款，然因未遇見家人，且身上
    並沒有錢可以支付車款，因此先行外出找其他友人借錢，後來因未借到款項，便
    直接上山工作，以便由薪資支付車款，並非刻意躲避乙○○，拒不支付車款云云
    。惟查：前揭事實業據告訴人乙○○於本院中指述綦詳，核與證人王文隆於本院
    結證述情節大致相符，雖其辯稱當時未支付款項，且未告知被害人乙○○便逕自
    離開係為籌措車款，然被告為一成年且精神狀態正常之男子，應有一定程度之日
    常生活處理能力及應變能力，縱使當時無法暫時無法支付款項，必需先行離開向
    友人籌措款項，常理下，亦應先行告知被害人，而無任由被害人空等候之理，是
    被告辯詞有違常情，況被告離開後，隔天便直接上山工作，且未與被害人聯繫還
    款事宜，被害人無從向被告索取車款，再者，由被告包車之際所承諾之車款（八
    千元）明顯以高於一般市價，由丙○○種種外在客觀行為以及所承諾之車款數額
    足見，其於搭車之際便無支付車款之意，而佯以明顯超過一般市價之高額報酬使
    被害人陷於錯誤而搭載之，末查，被告丙○○前亦曾以相同之方法施詐，已經臺
    灣花蓮地方法院以八十八年易字第七四一號論罪科刑在案，有判決書影本一份附
    卷可稽，是本件被告丙○○顯係蓄意訛騙告訴人乙○○，應足認定，本件事證明
    確，被告犯行堪以認定。
二、核被告以詐術使人搭載其前往目的地行為，係犯刑法第三百三十九條第二項詐欺
    得利罪。查被告丙○○前因侵占案件，經台灣花蓮地方法院判處有期徒刑七月確
    定，於八十七年二月六日執行完畢，有台灣高等法院被告全國前案記錄表一紙附
    卷足參，於五年內再犯本件有期徒刑以上刑之案件，為累犯，依法應加重其刑。
    爰審酌上揭諸情，並考量被告前亦曾因同一類型案件（亦即明知無資歷卻佯以高
    價包車，騙取他人開車搭載之，然事後拒不付款，此犯行業經台灣花蓮地方法院
    於八十八年十二月三十一日以八十八年易字第七四一號判處罰金三千六百元，並
    於八十九年二月三日確定）、犯罪動機、犯罪目的、手段、家境狀況、教育程度
    、其行為對被害人所生危害、因此所得利益、犯罪後之態度等一切情狀，量處如
    主文所示之刑，並諭知易科罰金折算標準。
據上論斷，應依刑事訴訟法第二百九十九條第一項前段、刑法第三百三十九條第二項
、第四十一條第一項、第四十七條、罰金罰鍰提高標準條例第一條前段、第二條，判
決如主文。
本案經檢察官林秋田到庭執行職務
中      華      民      國    九十一    年    七     月    三十一  日
                              臺灣宜蘭地方法院刑事第一庭
                                  法  官
右正本證明與原本無異
如不服本判決應於送達後十日內向本院提出上訴狀
附錄法條：
刑法第三百三十九條第二項
